臺灣高等法院民事判決
110年度上易字第231號
上  訴  人  陳美玲  

訴訟代理人  黃梓翔  
上  訴  人  孟麗文  


訴訟代理人  周資超  
上列當事人間請求損害賠償事件，兩造對於中華民國109 年10月
30日臺灣士林地方法院109 年度訴字第958 號第一審判決各自提
起上訴，本院於110 年4 月21日言詞辯論終結，判決如下：
    主  文
原判決關於駁回上訴人乙○○後開第二項之訴部分，暨該訴訟費用
之裁判均廢棄。
上訴人甲○○應再給付上訴人乙○○新臺幣肆萬肆仟壹佰陸拾伍元，
及自民國一百零八年二月二十日起至清償日止，按週年利率百分
之五計算之利息。
上訴人乙○○其餘上訴駁回。
上訴人甲○○之上訴駁回。
第一審（除確定部分外）、第二審訴訟費用，關於上訴人乙○○上
訴部分，由上訴人甲○○負擔百分之二十二，餘由上訴人乙○○負擔
；關於上訴人甲○○上訴部分，由上訴人甲○○負擔。
    事實及理由
一、乙○○主張：甲○○於民國108 年10月24日下午5 時許，攜帶飼
    養之班道戈犬（下稱A 犬）、比特犬（下稱B 犬）（合稱系
    爭犬隻）至新北市○○區○○○路0 段00○0 號頂樓（下稱系爭頂
    樓）遛狗，卻未採取必要之安全措施，適伊將飼養狐狸犬（
    下稱C 犬）帶至頂樓，系爭犬隻見狀即攻擊伊之C 犬，C 犬
    因而受有傷害，伊為保護C 犬，亦遭系爭犬隻咬傷（下稱系
    爭事故），受有左手多處開放性傷口、右手肘多處開放性傷
    口合併撕裂傷、傷口疑似動物咬傷、左手第五指之中段指骨
    閉鎖性骨折等傷害（下稱系爭傷害），受有醫療費用新臺幣
    （下同）4 萬8,268 元、看護費用1 萬7,600 元、就醫交通
    費用1 萬0,400 元、工作替代損失18萬元、犬隻醫療費用2 
    萬2,000 元、慰撫金16萬元，共計43萬8,268  元等損害（
    乙○○之請求經原審駁回而未上訴之部分，下不贅述），爰依
    民法第184 條第1 項前段、第190 條、第193 條第1 項、第
    195 條第1 項規定，請求甲○○如數賠償。原審判決甲○○應給
    付23萬9,858 元及自刑事附帶民事訴訟起訴狀繕本送達翌日
    起算法定遲延利息（醫療費用4 萬8,268 元、看護費用1 萬
    7,600 元、就醫交通費用5,990 元、工作替代損失6 萬6,00
    0 元、犬隻醫療費用2 萬2,000 元、慰撫金8 萬元），乙○○
    就原審未准許就醫交通費4,410 元、工作替代損失11萬4,00
    0 元、慰撫金8 萬元共計19萬8,410 元本息，為一部上訴。
    上訴聲明：（一）原判決關於駁回乙○○後開第二項之訴部分
    廢棄。（二）甲○○應再給付乙○○19萬8,410 元及自刑事附帶
    民事訴訟起訴狀繕本送達翌日起至清償日止，按週年利率5 
    ％計算之利息。就甲○○上訴之答辯聲明：甲○○之上訴駁回。
二、甲○○抗辯略以：伊不爭執於前開時地攜帶系爭犬隻至頂樓遛
    狗，誤傷乙○○之事實，惟伊至頂樓後，即關閉所有安全門，
    平時頂樓亦無人出入，伊認該頂樓與一般公共場所相異，始
    讓系爭犬隻自由活動10分鐘，然乙○○帶C 犬至頂樓時，未繫
    狗繩，任由該犬狂吠不止，系爭犬隻聞聲前去，卻遭C 犬攻
    擊，乙○○自行將手伸入B 犬口中，就其所受傷害應與有過失
    。就乙○○已經支出醫療費用4 萬0,518 元、4,075 元（共計
    4 萬4,593 元）、看護費用1 萬元、就醫交通費4,275 元、
    工作替代損失4 萬5,000 元、犬隻醫療費用2 萬2,000 元及
    慰撫金5 萬元等請求不爭執，其餘費用請求均無理由等語。
    上訴聲明：⒈原判決關於甲○○給付乙○○逾17萬5,868 元之訴
    部分廢棄。⒉上開廢棄部分，乙○○於第一審之訴及假執行之
    聲請均駁回。就乙○○上訴之答辯聲明：乙○○之上訴駁回。
三、兩造不爭執事項（見本院卷第107 頁，並就卷證資料為部分
    文字之修正）：
（一）乙○○於108 年10月24日攜帶飼養之C 犬，至系爭頂樓，遭
      甲○○飼養之系爭犬隻咬傷，造成左手多處開放性傷口、右
      手肘多處開放性傷口合併撕裂傷、左手第五指之中段指骨
      閉鎖性骨折。
（二）甲○○因上開傷害行為，經原法院109 年度審簡字第152 號
      刑事簡易判決判處拘役35日，得易科罰金，甲○○不服提起
      上訴，經原法院以109 年度簡上字第88號刑事判決駁回上
      訴確定（下稱系爭刑事判決），甲○○已易科罰金執行完畢
      。
（三）甲○○對於乙○○已支出醫療費用4 萬0,518 元、4,075 元（
      共計4 萬4,593 元）、看護費用1 萬元、就醫交通費4,27
      5 元、工作替代損失4 萬5,000 元、犬隻醫療費用2 萬2,
      000 元、慰撫金5 萬元等請求不爭執。
四、乙○○主張甲○○應就其飼養系爭犬隻之侵權行為，負過失侵權
    行為損害賠償責任，甲○○僅坦認前開請求17萬5,868 元部分
    範圍，且以前詞置辯，茲就本件爭點及本院判斷分論如下：
（一）按因故意或過失，不法侵害他人之權利者，負損害賠償責
      任。動物加損害於他人者，由其占有人負損害賠償責任。
      不法侵害他人之身體或健康者，對於被害人因此喪失或減
      少勞動能力或增加生活之需要時，應負損害賠償責任。不
      法侵害他人之身體、健康、名譽、自由、信用、隱私、貞
      操，或不法侵害其他人格屬法益而情節重大者，被害人雖
      非財產上之損害，亦得請求賠有償相當之金額。民法第18
      4 條第1 項前段、第190 條、第193 條第1 項、第195 條
      第1 項前段分別定有明文。經查，甲○○對於伊飼養之系爭
      犬隻在上開時地，咬傷乙○○致左手多處開放性傷口、右手
      肘多處開放性傷口合併撕裂傷、左手第五指之中段指骨閉
      鎖性骨折等傷勢，應負過失侵權行為損害賠償責任乙節不
      爭執（見本院卷第106 頁、兩造不爭執事項㈠、㈢），首堪
      認定。
（二）又按，寵物，即指犬、貓及其他供玩賞、伴侶之目的而飼
      養或管領之動物。飼主，指動物之所有人或實際管領動物
      之人。飼主應防止其所飼養動物無故侵害他人之生命、身
      體、自由或財產。具攻擊性之寵物出入公共場所或公眾得
      出入之場所，應由成年人伴同，並採取適當防護措施。前
      項具攻擊性之寵物及其所該採取之防護措施，由中央主管
      機關公告之。動物保護法第3 條第5 、7 款、第7 條、第
      20條第2 項、第3 項定有明文。此外，中央主管機關行政
      院農業委員會依動物保護法第20條第3 項規定，以104 年
      9 月23日農牧字第1040043358 號函公告修正之「具攻擊
      性寵物及其出入公共場所該採取之防護措施」規定略以：
      「…二、危險性犬隻指以下品種及與其混血之犬隻：㈠比特
      犬（Pi Bull Terrier）…三、具攻擊性之寵物出入公共場
      所或公眾得出入之場所，應由成年人伴同，並採取下列防
      護措施：㈠以長度不超過1.5 公尺之繩或鍊牽引。㈡配戴不
      影響散熱之透氣口罩」等內容（見臺灣士林地方檢察署〈
      下稱士林地檢署〉108 年度偵字第17755 號卷〈下稱17755 
      號偵字卷〉第89頁），而系爭犬隻既分別為班道戈犬、比
      特犬，經甲○○自承在卷，並有二犬照片可證（見17755 號
      偵字卷第7 、9 、31至35頁），甲○○亦明知比特犬於公共
      空間需配戴口罩及以鍊繩牽引（見17755  號偵字卷第9 
      頁），卻疏未行之，致系爭犬隻咬傷乙○○及C 犬，益徵甲
      ○○就乙○○前開所受損害，有過失甚明，當負過失侵權行為
      損害賠償責任。
（三）茲就乙○○各項請求，析述如下：
　　⒈醫療費用4 萬8,268 元請求，為有理由：
　　⑴乙○○因前開傷害，至淡水馬偕醫院、臺北馬偕紀念醫院就
      診支出醫療費用共計4 萬8,268 元，有醫療費用收據1 份
      為證（見原審卷第40至56頁，費用明細資料詳原審卷第90
      頁），堪信為真實，此部分請求，應屬有據。
　　⑵甲○○雖辯稱：乙○○夫妻係因與甲○○之夫於7 年前就社區事
      務處理存在嫌隙，挾怨報復，甚另案對甲○○夫妻、未滿12
      歲幼子提告，致甲○○家族受有相當精神痛苦，可見乙○○夫
      妻並無精神痛苦，故僅願就精神科費用8,150 元中50％負
      賠償責任云云（見本院卷第149 頁），然審以淡水馬偕醫
      院109年8月18日馬院醫外字第1090004686號函文就乙○○就
      診精神醫學部乙節，函覆：「⒈（乙○○）於108 年12月2 
      日首次至本院精神科就診，主訴108 年10月24日遭受到狗
      咬傷，爾後開始追蹤治療。評估為與狗咬傷相關的情境所
      致之創傷後壓力症候群，有緊張、害怕、恐懼、哭泣及不
      自覺經常回想受傷情景，焦慮失眠等症狀，建議病人持續
      門診治療及藥物治療，能搭配心理諮商更好。⒉經醫師觀
      察，病人於受傷後有一段時間不敢帶自家狗外出，無喜樂
      或失去正面情緒，後來因為官司進程、家人幫助及門診治
      療，稍有改善，但仍可能突然激動（觸及官司及受傷議題
      時）」等內容（見原審卷第98至99頁），堪認乙○○確因遭
      系爭犬隻咬傷事件，致受創傷後壓力症候群，始至淡水馬
      偕醫院精神科就診醫治，故為此就診精神科所生診療費用
      ，自屬必要，均應予准許。至甲○○敘及兩造於另案紛爭之
      置辯，與此部分認定醫療費用支出必要與否無涉，甲○○認
      乙○○有其他提告行為即無精神損害，亦與前開醫院函覆資
      料有悖，甲○○並非精神醫學專業，伊主觀認定乙○○無精神
      損害，恐涉個人臆測，該等辯詞，均無可採。
    ⒉看護費用1 萬7,600 元請求，為有理由：
　　⑴按親屬代為照顧被害人之起居，固係基於親情，但親屬看
      護所付出之勞力並非不能評價為金錢，雖因二者身分關係
      而免除被害人之支付義務，惟此種基於身分關係之恩惠，
      自不能加惠於加害人。故由親屬看護時雖無現實看護費之
      支付，仍應認被害人受有相當於看護費之損害，得向加害
      人請求賠償，始符公平原則（最高法院94年度台上字第15
      43號、96年度台上字第513 號判決意旨參照）。
　　⑵乙○○主張因本件事故受有系爭傷害，住院期間（108 年10
      月25日至同年11月2 日間）需專人24小時照護，由伊女兒
      黃苡涵及配偶丙○○全日照護，以每日2,200 元計算，受有
      1 萬7,600 元損害等語，甲○○則辯稱乙○○所受傷勢僅及於
      手指局部，故住院期間受有專業醫療看護，家人僅係陪伴
      ，故僅願補償此部分費用1 萬元云云（見本院卷第149 頁
      ）。然查，乙○○因系爭傷害，於系爭事故發生翌日（即10
      8 年10月25日），因「左小指中段指骨骨折」至淡水馬偕
      醫院整形外科住院，並接受指骨骨折復位固定手術，於同
      年11月2 日出院，有該醫院整形外科及復健科診斷證明書
      及醫療費用單據可稽（見原審審附民字卷〈下稱審附民字
      卷〉第13、14頁、本院卷第40頁）。乙○○以全日看護費用2
      ,200 元計算本件親屬看護費用之請求，亦有淡水馬偕醫
      院以前述函文函覆「本院未設有看護，病人或家屬有需求
      ，皆僱請院外看護中心，自107 年7 月1 日起，調整本院
      病人或家屬僱請院外看護全日（24小時）費用為2,200元
      」等內容可佐（見原審卷第99頁），該醫院既無設有看護
      ，乙○○於住院期間即確有親屬或委由院外看護中心看護必
      要，乙○○由親屬看護，揆以前開說明，應認受有相當於看
      護費之損害，乙○○以前開費用標準為請求，亦應認合理允
      當，故伊請求甲○○給付1 萬7,600 元（計算式：2,200 ×8
      ＝17,600），當認有理。甲○○空言否認親屬看護必要，僅
      願此部分費用補償1 萬元云云，均無可採。　
   ⒊就醫交通費1 萬0,400 元部分，於1 萬0,155 元範圍內為有
     理由：
   ⑴乙○○主張：伊自108 年10月24日起至109 年6月29日止，由
     淡水新市鎮住家至馬偕醫院就診，而支出就醫交通費1 萬0
     ,400 元（其中整形外科、整形門診及復健科就醫交通費共
     計5,990 元，精神科就醫交通費4,410 元），甲○○抗辯前
     開費用僅於4,275 元範圍為有理，願意負擔4,275 元部分
     。
   ⑵經查，乙○○住處至淡水馬偕醫院或臺北馬偕紀念醫院之單趟
     計程車車資估算各為245 元、645 元乙節，有優良計程車
     計程車資網路試算車資資料可稽，並為兩造所不爭執（見
     原審卷第152 、154 、162 頁），則乙○○請求自住家至淡
     水馬偕醫院單程車資245 元；來回車資490 元（計算式：2
     45×2＝490）；自住家至臺北馬偕紀念醫院之每趟來回車資
     為600 元為計算，應屬有理。茲就附表就診期間交通費用
     ，析論如下：
　 ①乙○○於附表編號1 之108 年10月24日，就診淡水馬偕醫院一
     般外科，然伊既自承於當日下午5 時30分左右，因系爭事
     故，由救護車送往淡水馬偕醫院急診室接受治療（見原審
     卷第116 頁），則此部分計程車資請求應以單次回程費用2
     45 元為可許。
　 ②甲○○對於乙○○就附表編號2 至9 、13部分就診一般外科、整
     形外科、復健科之往返計程車費用不爭執（見本院卷第31
     至32頁），則此部分請求共計4,030 元，應認有理。
　 ③甲○○雖以淡水馬偕醫院109 年8 月18日馬院醫外字第109000
     4686 號函（本院卷第40至42、98頁）否認乙○○就附表編號
     10至12部分就診復健科之往返計程車費用部分，然而，乙○
     ○主張此三次（108 年12月11、13、16日）實係因復健療程
     往返住處及淡水馬偕醫院，僅自付50元醫療費用，有該三
     日醫療費用收據在卷（見原審卷第41頁、本院卷第137 頁
     ），則復健療程費用之就醫交通費，亦當論係因系爭傷害
     所生損害，此部分因就醫所生交通費用共計1,470 元，應
     認可許。
　 ④至附表編號14至22部分，乙○○請求伊就診淡水馬偕醫院精神
     科支出交通費用共計4,410 元，審以淡水馬偕醫院109年8
     月18日馬院醫外字第1090004686 號函就乙○○就診精神醫學
     部，函覆前開內容，堪認乙○○確係因遭系爭犬隻咬傷事件
     ，致受創傷後壓力症候群，始至淡水馬偕醫院精神科就診
     醫治，醫囑「建議病人持續門診治療及藥物治療，能搭配
     心理諮商更好」，有前開函文在卷（見原審卷第98至99頁
     ），本院參酌乙○○第一次就診時間為108 年12月2 日，附
     表編號14至22部分就診精神科期間為108 年12月23日至109
      年6 月29日間，就診期間與系爭事故發生時點（108 年10
     月24日），並非距時久遠，復參酌乙○○因受系爭犬隻咬傷
     所受系爭傷害（即左手多處開放性傷口、右手肘多處開放
     性傷口合併撕裂傷、傷口疑似動物咬傷、左手第五指之中
     段指骨閉鎖性骨折等傷害，並非輕微，應影響身心及精神
     狀態甚深，此部分就診精神科支出交通費用4,410 元應認
     必要，予以准許。
　 ⑶綜以前開各節，認乙○○請求附表所示就醫交通費共計1 萬0,
     400 元，於1 萬0,155 元範圍（計算式：245 ＋4,030＋1,47
     0＋4,410＝10,155）內為有理由，逾該範圍，無從准許。
  ⒋工作替代損失18萬元部分，於6 萬6,000 元範圍內為有理由
    ：
   ⑴乙○○主張伊因系爭事故無法從事家務工作，自108 年11月1 
     日起至109 年4 月30日間，委請訴外人覃佳儀代行並支出
     每月3 萬元費用，合計18萬元，雖有合約書1 份為證（見
     審附民字卷第9 頁），甲○○則抗辯109 年8 月20日淡水馬
     偕醫院復健科函覆「無發現併發症，建議患處處於術後一
     個月應可恢復活動能力」，另乙○○就此部分支出並未提出
     正式聘僱契約，無薪資單可佐，無法接受此部分6 個月之
     幫傭賠償，僅願負擔3 萬元按1.5 月計算4 萬5,000元云云
     。
   ⑵審以淡水馬偕醫院109 年8 月18日馬院醫外字第1090004686
     號函覆：「（一）整形外科部分：⒈於108 年10月24日因自
     述被狗咬導致雙手傷口，被咬後跌倒導致雙腳傷口，並於1
     08 年10月25日門診追蹤時發現左側小指中段指骨閉鎖性骨
     折併傷口感染，故建議住院手術及感染控制。⒉於108 年10
     月30日接受骨折復位固定手術，並於門診接受傷口照護暨
     口服抗生素使用，後續於門診追蹤後傷口已逐漸癒合，並
     無發現併發症，建議患處於術後休養一個月應可恢復活動
     能力，唯最終結果須以實際臨床變化為準。（二）復健科
     部分：…⒉依病人在最後一次就診日（109 年1 月6 日）的
     病歷診察紀錄，其左側小指的活動度已達功能性關節活動
     ，從事一般日常家務工作無礙。」等內容（見原審卷第98
     頁），堪認乙○○自108 年10月30日接受骨折復位固定手術
     至109 年1 月6日止，應無法自行處理一般日常家務，故伊
     請求自108 年11月1 日至109 年1 月6 日間，以每月3 萬
     元委請覃佳儀代為處理家務，而支出6 萬6,000 元費用〈計
     算式：30,000×2＋（30,000×6/30）＝66,000〉，應屬生活上
     之必需，予以准許，逾此範圍，無從准許。至乙○○主張伊
     於109 年1 月6 日後未持續就診復健科，係因咬傷及骨折
     已損及神經，左手指最末端關節無法彎曲而成為永久性傷
     害，至今無法提起重物，因復健對復原並無幫助，故前開
     工作替代損失費用全部均有理云云（見本院卷第139 頁）
     ，然伊主張各節與前開醫院函覆意見有間，復無提出其他
     證據佐證109 年1 月6 日後無法處理一般家務事實，故應
     以醫院函覆之專業醫療判斷較可採，此部分主張難認有理
     。至甲○○辯稱由109 年8 月20日淡水馬偕醫院函覆「無發
     現併發症，建議患處處於術後一個月應可恢復活動能力」
     云云，應係誤解上述函文內容，該函文就整形外科部分，
     敘及「於108 年10月30日接受骨折復位固定手術，並於門
     診接受傷口照護暨口服抗生素使用，後續於門診追蹤後傷
     口已逐漸癒合，並無發現併發症，建議患處於術後休養一
     個月應可恢復活動能力」，就復健科部分敘及「依病人在
     最後一次就診日（109 年1 月6 日）的病歷診察紀錄，其
     左側小指的活動度已達功能性關節活動，從事一般日常家
     務工作無礙。」等內容（見原審卷第98頁），並無甲○○所
     稱復健科函覆上節，則甲○○辯稱復健科稱乙○○患處術後一
     個月即可恢復活動能力云云，並無可取，甲○○抗辯僅願負
     擔按月3 萬元計算之1.5 月補償，亦與前開函文認定可從
     事一般日常家務工作期間有異，亦無可採。
　⒌犬隻醫療費用2 萬2,000 元部分：
　  甲○○對於乙○○主張此部分犬隻醫療費用2 萬2,000 元不爭執
    （見本院卷第139、151頁），此部分請求應認可許。
  ⒍慰撫金16萬元部分，於12萬元範圍內為有理由：
  ⑴按民法第195 條第1 項前段所謂相當之金額，應以加害人實
    際加害情形與其對被害人影響是否重大，及被害者之身分地
    位與加害人經濟狀況等關係定之；又慰藉金之賠償須以人格
    權遭遇侵害，使精神上受有痛苦為必要，其核給之標準固與
    財產上損害之計算不同，然非不可斟酌雙方身分資力與加害
    程度，及其他各種情形核定相當之數額（最高法院47年台上
    字第1221號、51年台上字第223 號判例意旨可資參照）。
  ⑵經查，乙○○因系爭事故受有系爭傷害非輕，精神必然受有相
    當痛苦，請求甲○○賠償慰撫金，應屬有理。審以乙○○為碩士
    畢業，曾擔任小學老師，現為家務管理，由配偶給付家務管
    理費用5 萬元，於108 年間名下財產總額300 餘萬元；甲○○
    為大學畢業，現為家務管理，無工作收入，於108 年間名下
    並無其他財產等情，經兩造於原審陳明在卷（見原審卷第86
    頁），且有原審職權調取稅務電子閘門財產所得調件明細表
    可憑（見原審限閱卷），綜衡雙方學經歷、財產狀況，乙○○
    因遭系爭犬隻咬傷，傷勢非輕，並因此罹患創傷後壓力症候
    群，足見其所受驚嚇程度甚鉅等一切情狀，認伊請求慰撫金
    以12萬元為適當，應予准許，逾此部分請求，則屬無理。
  ⒎準此，乙○○請求甲○○賠償醫療費用4 萬8,268 元、看護費用1
     萬7,600 元、就醫交通費用1 萬0,155 元、工作替代損失
    費用6 萬6,000 元、犬隻醫療費用2 萬2,000 元、慰撫金12
    萬元，合計28萬4,023元（計算式：48,268＋17,600＋1 0,155
    ＋66,000＋22,000＋120,000＝284,023），應予准許。
（四）乙○○對系爭傷害之發生，無與有過失：
　　按損害之發生或擴大，被害人與有過失者，法院得減輕賠償
    金額或免除之。民法第217 條第1 項定有明文。甲○○抗辯乙
    ○○所受系爭傷害係因其自行將手伸進狗嘴致傷，此等處置不
    當、違反常理所為，應與有過失云云。然而，甲○○所有系爭
    犬隻依前開動物保護法為危險性犬隻，應於公共空間配戴口
    罩及以鍊繩牽引，已如前述，併審以系爭事故實屬突發狀況
    ，乙○○為阻止自身所有C 犬遭系爭犬隻（兩犬）持續攻擊，
    以左手扳開系爭犬隻嘴巴致遭咬傷，應係情急不得已所為，
    自難論該等情急之舉有何過失可言，甲○○抗辯乙○○就自身所
    受系爭傷害與有過失云云，殊無可採。
（五）末按，給付無確定期限者，債務人於債權人得請求給付時
      ，經其催告而未為給付，自受催告時起，負遲延責任；其
      經債權人起訴而送達訴狀，或依督促程序送達支付命令，
      或為其他相類之行為者，與催告有同一之效力；前項催告
      定有期限者，債務人自期限屆滿時起負遲延責任；遲延之
      債務，以支付金錢為標的者，債權人得請求依法定利率計
      算之遲延利息；應付利息之債務，其利率未經約定，亦無
      法律可據者，週年利率為百分之5 ，民法第229 條第2 項
      、第3 項、第233 條第1 項前段、第203 條分別定有明文
      。從而，乙○○請求甲○○給付28萬4,023 元，及自刑事附帶
      民事起訴狀繕本送達翌日即108 年2 月20日（見審附民字
      卷第19頁）起至清償日止，按週年利率5 ％計算之利息，
      為有理由。
五、綜上，乙○○依民法第184 條第1 項前段、第190 條、第193 
    條第1 項、第195 條第1 項前段等規定，請求甲○○給付28萬
    4,023 元，及自108 年2 月20日起至清償日止，按週年利率
    5 ％計算之利息，為有理由，逾此範圍，無從准許。原審僅
    判命甲○○應給付23萬9,858 元本息，逾該數額就上開應准許
    之部分，駁回乙○○之訴，容有未合，乙○○上訴意旨指摘原判
    決此部分不當，求予廢棄改判，為有理由，爰由本院予以廢
    棄，改判如主文第二項所示。至乙○○逾本院前開應准許範圍
    之上訴，不應准許，乙○○上訴意旨指摘原判決此部分不當，
    求予廢棄，非有理由，應駁回乙○○該部分之上訴。而原審判
    命甲○○給付，洵無違誤，甲○○就此部分指摘原判決不當，為
    無理由，應予駁回甲○○之上訴。
六、本件事證已臻明確，兩造其餘攻擊防禦方法及所提證據，核
    與判決結果不生影響，爰不予逐一論駁，附此敘明。
七、據上論結，乙○○之上訴，一部有理由，一部無理由，甲○○之
    上訴為無理由，依民事訴訟法第449 條第1 項、第450 條、
    第78條、第79條，判決如主文。
中　　華　　民　　國　　110 　年　　5 　　月　　5 　　日
                  民事第十四庭
                      審判長法  官  蔡和憲
                            法  官  周珮琦
                            法  官  湯千慧
附表：
編號 就診日期  就診醫療機構  就診科別 乙○○請求給付交通費用金額（新臺幣） 本院認定甲○○應給付數額（新臺幣） 1 108年10月24日 淡水馬偕醫院（回） 一般外科 490 245 2 108年10月25日 臺北馬偕醫院（來回） 一般外科 600 600 3 108年10月25日 淡水馬偕醫院（去程） 整形外科 245 245 4 108年11月2日 淡水馬偕醫院（回程） 整形外科 245 245 5 108年11月5日 淡水馬偕醫院（來回） 整形外科 490 490 6 108年11月12日 淡水馬偕醫院（來回） 整形門診 490 490 7 108年11月26日 淡水馬偕醫院（來回） 整形外科 490 490 8 108年12月2日 淡水馬偕醫院（來回） 復健科 490 490 9 108年12月9日 淡水馬偕醫院（來回） 復健科 490 490 10 108年12月11日 淡水馬偕醫院（來回） 復健科 490 490 11 108年12月13日 淡水馬偕醫院（來回） 復健科 490 490 12 108年12月16日 淡水馬偕醫院（來回） 復健科 490 490 13 109年1月6日 淡水馬偕醫院（來回） 復健科 490 490 14 108年12月23日 淡水馬偕醫院（來回） 精神科 490 490 15 109年2月10日 淡水馬偕醫院（來回） 精神科 490 490 16 109年2月24日 淡水馬偕醫院（來回） 精神科 490 490 17 109年3月9日 淡水馬偕醫院（來回） 精神科 490 490 18 109年3月23日 淡水馬偕醫院（來回） 精神科 490 490 19 109年4月20日 淡水馬偕醫院（來回） 精神科 490 490 20 109年5月18日 淡水馬偕醫院（來回） 精神科 490 490 21 109年6月15日 淡水馬偕醫院（來回） 精神科 490 490 22 109年6月29日 淡水馬偕醫院（來回） 精神科 490 490  合計   10,400 10,155 

正本係照原本作成。
不得上訴。
中　　華　　民　　國　　110 　年　　5 　　月　　5 　　日

　　　　　　　　　　　　　　書記官  江怡萱